臺灣花蓮地方法院民事裁定
111年度監宣字第101號
聲  請  人  甲○○  


相對人即受
監護宣告人  乙○   


上列當事人間請求許可監護人行為事件，本院裁定如下：
    主　文
准許聲請人代為處分受監護宣告人乙○所有如附表所示之不動產
。
聲請程序費用由受監護宣告人乙○負擔。
　　理　由
一、聲請意旨略以：聲請人甲○○之父即相對人乙○因車禍致腦傷
    ，前經本院以104年度監宣字第36號宣告為受監護宣告人，
    並選定聲請人為其監護人。因經濟部為辦理高雄市林園區林
    園高值化產業園區申設案，欲辦理徵收前協議價購取得土地
    ，相對人所有如附表所示之不動產亦為徵收範圍，為配合辦
    理前開徵收前協議價購程序，並將該協議價購金額用以支應
    乙○照顧費用，聲請准許代為處分受監護宣告人所有如附表
    所示之不動產等語。
二、按監護人對於受監護人之財產，非為受監護人之利益，不得
    使用、代為或同意處分。監護人代理受監護人購置或處分不
    動產，非經法院許可，不生效力，民法第1101條第1項、第2
    項第1款定有明文。上揭規定於受監護宣告人之監護準用之
    ，民法第1113條亦有明文。
三、經查：
　㈠聲請人主張相對人經本院以104年度監宣字第36號宣告為受監
    護宣告之人，並選定聲請人為其監護人，且已會同會同開具
    財產清冊之人丙○○陳報相對人之財產清冊等節，業據提出戶
    籍謄本、本院104年度監宣字第36號裁定為證（見本院卷第1
    7-25頁），復經本院依職權調取上開監護宣告卷宗核閱無訛
    ，堪信為真實。
　㈡聲請人主張代為處分如附表所示不動產之緣由，業據提出如
    附表所示不動產之土地登記第一類謄本、經濟部111年5月12
    日經授工字第11120414140號函、經濟部工業局111年6月2日
    工地字第11100578180號開會通知單、林園區林園高值化產
    業園區申設案協議價購說明資料、協議價購同意書、林園區
    林園高值化產業園區申設案土地及地上物協議價購契約書(
    私契)為證（見本院卷第27-47頁），本院審酌協議價購作為
    徵收之前置程序，可避免程序滯延致生不利益，使土地所有
    人儘早獲得補償金；且本件協議價購價金新臺幣（下同）83
    3,520元（計算式：27,600元×151平方公尺×1/5＝833,520元
    ，見本院卷第47頁），高於土地公告現值157,040元（計算
    式：5,200元×151平方公尺×1/5＝157,040元），是以高於土
    地公告現值價額協議價購相對人名下如附表所示不動產，既
    可使該土地有效利用，變賣後所得價金亦可供做照護相對人
    之用，應認符合受監護宣告人之利益，聲請人本件請求，於
    法核無不合，應予准許。
四、依家事事件法第164條第2項，裁定如主文。
中　　華　　民　　國　　111 　年　　8 　　月　　15　　日
                  家事法庭    法  官  簡廷涓
以上正本係照原本作成。
如對本裁定抗告，須於裁定送達後10日之不變期間內，向本院提
出抗告狀，並繳納抗告費新臺幣1,000元。　　　　　　　　　 
中　　華　　民　　國　　111 　年　　8 　　月　　17　　日

                              書記官  鄭  儒　　　　　　
附表：
編號 類別 不動產坐落 面積 權利範圍 1 土地 高雄市○○區○○段0000地號 151.00平方公尺 5分之1